Inventaris van het archief van het College voor de Zeevisserijen, 1857-1911 (1916)
Nationaal Archief, Den Haag
College voor de Zeevisserijen
College Zeevisserijen
1857-1916
merendeel 1857-1911
L23007
3.50 meter; 118 inventarisnummers.
Normale geschreven, getypte en gedrukte documenten, geen bijzondere handschriften.
Nationaal Archief, Den Haag
Het archief van het College voor de Zeevisserijen (1857-1911) bestaat uit verslagen van de staat der Nederlandse Visserijen, notulen van vergaderingen, rapportages van de Hoofdopzichter van de Zuiderzeevisserijen en de Opperkeurmeester voor de gekaakte haring, een register van ingekomen en uitgaande stukken, evenals ingekomen stukken en afschriften van uitgaande stukken.
Archiefvorming
Geschiedenis van de archiefvormer
Het College voor de Zeevisserijen, oorspronkelijk genaamd "Collegie voor de Zeevisscherijen" werd ingesteld op 13 juni 1857, ingevolge de Wet op de Zeevisserijen van gelijke datum.
KB. Stb. 86 van 13-6-1857.
Voorheen was de bemoeiïng van de Overheid op het gebied van de visserijen een aangelegenheid van twee departementen, t.w.:
1. Het Departement van Binnenlandse Zaken, dat de bemoeienis had met de zeekustvisserij.
2. Het Departement van Justitie, dat de behartiging had van de belangen van de binnenvisserij, alsmede taken m.b.t. de uitvoering van de "Jagt- en Visserijwet".
In 1857 werd de bemoeienis met de zee- en kustvisserij van het Departement van Binnenlandse Zaken overgedragen aan het Departement van Waterstaat, Handel en Nijverheid. De taak van het College voor de Zeevisserijen was omschreven in artikel 5 van de Wet op de Zeevisserijen van 13 juni 1857 en hield in de bevordering van de zee- en kustvisserij door middel van consideratie en advies aan de Regering, alsmede tot ondersteuning van tot stand gebrachte verbeteringen door middel van opsporing en bekendmaking.
In 1876 behoorde ook de riviervisserij tot haar werkgebied.
Het College was samengesteld uit 9 leden, waarvan het merendeel geen eigen visserijbelangen te behartigen had.
De leden startten met hun werkzaamheden op 15 december 1857.
Bij Wet van 21 juni 1881
KB. Stb. 76 van 21-6-1881.
werd het aantal uitgebreid tot 15 leden. Zij werden bij Koninklijk besluit benoemd voor de duur van drie jaar en konden zich onmiddellijk na aftreden weer kandidaat stellen.
Voorzitter van het College was de heer H. van Beeck Vollenhoven.
Na zijn overlijden in 1871 werd hij opgevolgd door de heer E.N. Rahusen.
Secretaris van het College was de heer J.T. Buys, die in 1890 lid werd van het College en in verband hiermede het secretarisambt neerlegde.
De heer J.T. Buys werd opgevolgd door de heer H. van der Hoeven.
Benoeming secretarissen, index van de inventaris.
Het secretariaat was eerst gevestigd te Leiden. In 1890 verhuisde het naar Zundert.
Onder gezag van het College stonden de opperkeurmeesters en keurmeesters, die belast waren met de keuring van gekaakte haring van de Nederlandse visserij.
Zij werden met goedkeuring van de minister van het Departement van Waterstaat, Handel en Nijverheid benoemd door het College.
Restitutie van zoutaccijns aan vissers toegekend door het Ministerie van Financiën werd uitgekeerd door het College.
Het College was verplicht jaarlijks een beredeneerd verslag van haar werkzaamheden uit te brengen aan de minister van het Departement van Waterstaat, Handel en Nijverheid.
Instructie leden, organisatie, index van de inventaris.
De jaarlijkse verslagen werden aangevuld met binnenlandse en buitenlandse statistische gegevens betreffende de zeevisserijen.
Lijst van Ministeries waaronder zeevisserijzaken ressorteerden van 1857 t/m 1911
Ministerie van Binnenlandse Zaken, 1857-1876.
Ministerie van Waterstaat, Handel en Nijverheid, 1876-1905.
Ministerie van Landbouw, Nijverheid en Handel, 1905-1911
Lijst van leden van het College voor de Zeevisserijen van 1857 t/m 1911 in chronologische volgorde van benoeming ingevolge het Koninklijk Besluit.
C.J. Baars
H. van Beeck Vollenhoven
J. van Eeghen
S. Hingst
A. Hoogendijk
J. de Koningh
G.A. de Meester
A.P. van Stolk
P. Varkevisser
H.A. van IJsselstein K.B. 23-05-1861, nr. 77
E.N. Rahusen K.B. 31-05-1862, nr. 53
A.E. Maas K.B. 22-05-1863, nr. 51
H.M. van Weede K.B. 30-05-1864, nr. 43
G.J. Weyland K.B. 20-06-1864, nr. 20
D. van Meurs K.B. 31-05-1866, nr. 53
J.W.M. Schorer K.B. 28-12-1870, nr. 7
M.J. de Bont K.B. 28-10-1871, nr. 20
J. Conijn K.B. 23-02-1873, nr. 6
J. Regtdoorzee K.B. 08-04-1878, nr. 7
P. Kikkert K.B. 02-09-1878, nr. 3
E. de Wendt Alberda van Ekenstein K.B. 04-12-1878, nr. 19
R.J. Verschoor van Nisse K.B. 17-02-1880, nr. 11
J.R. Boerlage K.B. 07-02-1881, nr. 6
P.F. Baron v. Heerdt K.B. 30-10-1881, nr. 14
C.H. Hoffmann K.B. 30-10-1881, nr. 14
A.A.W. Hubrecht K.B. 30-10-1881, nr. 14
J.J. Slis K.B. 30-10-1881, nr. 14
Y. Strikwerda K.B. 30-10-1881, nr. 14
R. Veen Valck K.B. 25-02-1882, nr. 7
S. Hoekstra K.B. 23-05-1882, nr. 21
C.E. Perk K.B. 03-10-1884, nr. 14
A. Pot K.B. 25-05-1886, nr. 14
M. Dirkzwager K.B. 28-12-1886, nr. 30
A. Hoogenraad K.B. 28-12-1886, nr. 30
A. Beaujon K.B. 17-05-1889, nr. 22
H.J. Valkoen K.B. 17-05-1889, nr. 22
C.J.J.H. v. Kempen K.B. 17-05-1889, nr. 22
C. Kerbert K.B. 17-05-1889, nr. 22
H. Kikkert K.B. 24-02-1890, nr. 13
J.T. Buys K.B. 10-01-1891, nr. 9
C.K. Hoffmann K.B. 08-06-1892, nr. 29
J. Röell K.B. 10-08-1893, nr. 18
G.J. Goekoop K.B. 09-07-1894, nr. 56
H. Dirkzwager K.B. 31-12-1896, nr. 37
J.M. Kakabeeke K.B. 14-12-1896, nr. 25
G.A. ten Houten K.B. 06-01-1898, nr. 13
J. Röell K.B. 04-04-1899, nr. 13
L.H. Dijkhuis K.B. 23-02-1901, nr. 37
J. Meesters K.B. 07-12-1903, nr. 47
M. Weber K.B. 07-12-1903, nr. 47
M. Tijdeman K.B. 08-07-1904, nr. 18
HA. Schippers K.B. 30-06-1905, nr. 74
J. Ochtman K.B. 06-03-1911, nr. 69
J. Schippers K.B. 06-03-1911, nr. 69
H. Dirkzwager K.B. 06-03-1911, nr. 69
Geschiedenis van het archiefbeheer
De stukken van het archief van het College voor de Zeevisserijen van 15 december 1857 tot 1 juli 1911 werden jaarlijks door de secretaris van het College in een omslag opgeborgen en in chronologische volgorde gerangschikt.
Elk stuk werd ingeschreven in een register en voorzien van een correspondentienummer.
Inventarisnummers 29-31.
Het deel van het archief, ontstaan onder de 1e secretaris, de heer J.T. Buys te Leiden, werd aangetroffen in het gebouw van het Geologisch Museum te Leiden.
Het archiefdeel ontstaan in 1890 onder de 2e secretaris, de heer H. van der Hoeven, was in Zundert bewaard gebleven.
Stukken gedateerd vanaf 1907 t/m 1 juli 1911 werden in het archief niet aangetroffen.
Van de aktiviteiten over de periode 1 januari t/m 1 juli 1911 was geen verslag opgemaakt.
Een verslag over het jaar 1907 was in het archief opgeborgen.
Op 1 juli 1911 werd het College opgeheven.
Het archief van het College voor de Zeevisserijen is door het Ministerie van Binnenlandse Zaken en Landbouw, afdeling Visserijen, in de archiefbewaarplaats van het Ministerie van Landbouw en Visserij geplaatst.
Zie het jaarverslag 1928 van het College voor de Visserijen 1912-1963, blz. 78, inventarisnr. 17.
Het archief zal na inventarisatie worden geplaatst in het Algemeen Rijksarchief te 's-Gravenhage.
Overbrenging van een overheidsarchief
Inhoud en structuur van het archief
2.11
Selectie en vernietiging
Na inventarisatie heeft vernietiging plaatsgevonden.
Lijst van vernietigde stukken
Geleidebrieven, 1858-1911
Stukken betreffende de voorbereiding van de begrotingen, 1858-1910
Stukken betreffende de benodigdheden voor de keurmeesters, 1859-1903
Inlichtingen van eenvoudige aard t.b.v. derden, 1858-1910
Uitnodigingen tot het bijwonen van vergaderingen en de reservering van de ruimten hiervoor, 1861-1909
Stukken houdende gegevens t.b.v. het samenstellen van de jaarverslagen, 1860-1909
Sollicitaties van niet aangestelde keurmeesters, 1865-1872
Stukken betreffende de vergoeding van reiskosten van de leden, 1880-1907
Stukken betreffende de bezoldiging van de keurmeesters, 1872-1875
Stukken betreffende de aanschaf van kleding en uitrusting voor de keurmeesters, 1860-1870
Ordening van het archief
De oorspronkelijke ordening van het archief is aangehouden.
Aanwijzingen voor de gebruiker
Openbaarheidsbeperkingen
Volledig openbaar.
Materiële beperkingen
Aanvraaginstructie
Openbare archiefstukken kunnen online worden aangevraagd en gereserveerd. U kunt dit ook via de terminals in de studiezaal van het Nationaal Archief doen. Om te kunnen reserveren dient u de volgende stappen te volgen:
U maakt een profiel aan op www.gahetna.nl, en logt vervolgens in
Via de archiefinventaris (alleen de beschrijvingen met rode nummers) selecteert u het gewenste archiefstuk door op de knop 'Reserveren' te klikken
In het volgende scherm geeft u aan op welke dag u het archiefstuk wilt inzien
Indien u zich bevindt in de studiezaal en een tafelnummer heeft ontvangen kunt u dit nummer vermelden. Als u geen tafelnummer heeft kunt u tafelnummer 777 laten staan
Vervolgens bevestigt u uw reservering door deze te versturen.
Verwant materiaal
Beschikbaarheid van kopieën
Bijlagen
Index op inv.nr. 33 t/m 118
AANMONSTERING Zie VAARTUIGEN
AASVISSERIJ Zie SCHADE AAN DE VISSTAND
AFSLAG
Algemeen 10-02-1877 - 25-05-1879
Den Helder 09-05-1882 - 21-05-1882 - 11-05-1883 - 27-06-1883 - 04-11-1889 - 11-11-1889
Kralingen 11-04-1877
Maassluis 20-04-1892
Nieuwe Diep 17-03-1887 - 19-06-1891 - 26-06-1891 - 07-11-1891 - 24-11-1891 - 29-05-1892 - 03-06-1892
Rotterdam 18-05-1881
IJmuiden 11-03-1886 - 09-02-1887 - 02-04-1887 - 24-06-1887 - 18-10-1883 - 30-10-1888 - 18-05-1898 - 28-09-1898 - 20-02-1899 - 01-03-1899 - 13-06-1899 - 14-06-1899 - 27-07-1899 - 12-10-1899 - 19-10-1899 - 26-10-1899 - 07-11-1899 - 06-01-1902 - 07-06-1904
ARBEID
Arbeidswet 03-05-1902 - 21-06-1902
Desertie 18-05-1905
Diploma's 30-11-1900 - 25-01-1901 - 28-02-1901 - 10-06-1901 - 26-05-1905
Geneeskundige hulp aan boord 02-11-1898 - 04-03-1899 - 13-03-1899 - 23-09-1899 - 28-10-1899 - 30-10-1899 - 23-11-1899 - 03-01-1899 - 18-05-1900 - 15-05-1900
Kinderarbeid 18-06-1885 - 24-12-1885
Rechten van vissers 11-01-1901
Steun aan nagelaten betrekkingen 26-04-1858 - 15-05-1858 - 22-05-1858 - 02-06-1858 - 22-06-1858 - 20-07-1858 - 08-06-1859 - 24-06-1859 - 16-07-1860 - 25-05-1861 - 06-06-1861 - 10-06-1876 - 05-04-1877 - 28-08-1878 - 23-09-1878 - 01-09-1879 - 24-10-1883
Verzekeringen 20-12-1888 - 19-12-1888 - 19-10-1903 - 05-12-1903 - 16-12-1903 - 26-11-1904
Vrouwenarbeid Zie arbeidswet
BERGLOON 25-04-1866 - 12-05-1866 - 20-02-1883
BUITENLAND
Visserij
België 11-04-1881 - 16-04-1881
Denemarken 29-08-1859 - 03-09-1859 - 24-02-1860 - 30-01-1866 - 03-08-1866 - 14-04-1870
Duitsland 14-02-1861 - 20-01-1873 - 14-08-1875 - 19-10-1875 - 26-10-1875 - 21-08-1878 - 26-04-1880 - 11-01-1886 - 23-07-1887 - 11-02-1889 - 21-12-1891 - 15-09-1894 - 02-02-1895 - 24-07-1895 - 02-01-1899 - 14-04-1903 - 22-06-1903 - 28-06-1903 - 16-12-1905 - 18-04-1911 - 06-05-1911 - 09-05-1911 - 19-05-1911
Engeland 06-08-1862 - 20-05-1866 - 28-07-1868 - 03-07-1875 - 28-08-1875
Frankrijk 02-08-1877 - 01-11-1881 - 25-11-1881 - 09-06-1888 - 01-08-1880
Portugal 07-07-1862 - 11-08-1862
Rusland 26-05-1883
Schotland 28-10-1867 - 10-08-1895 - 26-10-1910
IJsland 17-06-1862
Zweden 13-10-1875 - 15-01-1886 - 27-11-1886 - 18-12-1886 - 05-11-1887
Wetgeving België 25-02-1858 - 12-05-1858 - 28-05-1858 - 25-06-1858 - 05-04-1882 - 29-10-1883 - 15-12-1883 - 14-01-1884 - 23-04-1884 - 03-03-1886 - 13-08-1889 - 19-08-1891 - 19-10-1898
Denemarken 03-07-1884 - 19-12-1896 - 20-05-1898
Duitsland 05-02-1885 - 12-02-1885 - 16-02-1885 - 12-03-1885 - 13-11-1885 - 20-06-1887 - 28-09-1887 - 13-12-1899 - 03-01-1900 - 21-04-1902 - 04-05-1902 - 15-05-1902
Engeland 17-06-1858 - 06-09-1858 - 13-01-1866 - 17-01-1874 - 07-06-1882 - 10-08-1882 - 12-05-1884 - 09-02-1886 - 26-02-1886 - 06-03-1886 - 08-04-1886 - 14-06-1887 - 15-04-1898 - 23-05-1899 - 29-03-1902 - 16-05-1903 - 02-06-1903
Frankrijk 30-06-1877 - 21-09-1877 - 06-09-1881 - 13-09-1881 - 15-09-1881 - 08-06-1892 - 12-04-1898 - 19-04-1898 - 29-04-1898
Japan 11-08-1905
Noorwegen 09-03-1861 - 06-03-1862 - 26-08-1865 - 29-03-1866
Oostenrijk 28-06-1864 - 29-07-1864 - 29-08-1864 - 16-06-1867 - 20-06-1867
Rusland 08-06-1911 - 10-06-1911 - 27-06-1911
Schotland 16-02-1891 - 20-04-1898
Verenigde Staten van Amerika 25-03-1867 - 17-09-1877 - 20-09-1877
Zweden 13-12-1869 - 06-10-1882 - 06-02-1883
DESERTIE Zie ARBEID
DIPLOMA'S Zie ARBEID
DOORVOER Zie IN-, UIT- EN DOORVOER
DRANK- EN WARENVERKOOP OP ZEE Zie HANDEL
GARNALEN 17-05-1864 - 21-05-1864 - 17-09-1866 - 20-02-1867 - 25-03-1867 - 28-07-1869 - 30-09-1869 - 11-08-1882 - 12-08-1882 - 02-10-1897
GENEESKUNDIGE HULP Zie ARBEID
HANDEL
Drank- en Warenverkoop op zee 24-03-1896 - 29-03-1896 - 13-05-1901
Handelspolitiek 08-06-1891 - 20-09-1891 - 17-10-1891
Handel te:
Egmond aan Zee 21-05-1861
Nieuwe Diep 20-06-1881 - 21-11-1881
Rotterdam 01-06-1861
Haringhandel Zie VISSOORTEN: Haring
Venterij Zie VENTERIJ
HAVENGELD Zie HAVENS
HAVENS
te: Arnemuiden 31-01-1863 - 21-01-1863 - 05-03-1863 - 28-03-1863 - 12-10-1863 - 15-10-1863 - 28-10-1863 - 16-06-1864 - 23-08-1864 - 23-09-1864 - 29-11-1864 - 30-11-1864 - 12-01-1865 - 06-05-1865
Scheveningen 07-11-1859 - 09-12-1859 - 31-05-1862
IJmuiden 01-05-1901
Havengeld 30-09-1889 - 07-10-1889 - 11-10-1889
HOSPITAALSCHIP
Smokkelaffaire 14-07-1858 - 19-07-1858 - 24-07-1858 - 31-07-1858 - 02-08-1858 - 04-08-1858 - 10-08-1858 - 26-08-1858 - 31-08-1858 - 01-09-1858 - 17-09-1858 - 23-09-1858 - 09-11-1858
Verenigingsstatuten 25-04-1899
HYGIËNE AAN BOORD 20-05-1911 - 07-06-1911
IN-, UIT- EN DOORVOER 14-08-1858 - 23-02-1859 - 15-05-1859 - 15-08-1859 - 06-10-1859 - 28-02-1860 - 22-05-1860 - 23-05-1860 - 26-02-1861 - 15-03-1862 - 26-06-1862 - 28-02-1863 - 26-02-1864 - 30-06-1865
In-, Uit- en doorvoer van haring
INTERNATIONALE CONFERENTIES
Belgie
Commandanten van politiekruisers op de Noordzee 12-08-1897
Zalmvisserij op de Maas 27-10-1890 - 24-11-1890 - 16-11-1890 - 17-07-1892 - 17-05-1894
Duitsland
Viskwekersconferentie 08-09-1890
Snoekbaarsconferentie 26-05-1897 - 08-06-1897
Engeland
Beschadiging van telegraafkabels 24-10-1910 - 09-11-1910
Visserijontwikkeling in de territoriale wateren 17-03-1890 - 22-03-1890 - 19-05-1890
Wegvangen van jonge vis 3-03-1891 - 02-07-1891
Frankrijk
Zalmproduktie in de Moesel 12-10-1892 - 18-10-1892 - 19-10-1892 - 04-11-1892 - 13-11-1892 - 31-01-1893 - 16-02-1893 - 26-02-1893 - 15-05-1895
Nederland
Politietoezicht op de Noordzee 26-08-1881 - 03-09-1881 - 09-09-1881 - 06-10-1881 - 25-11-1881
Rusland
Visserijconferentie 25-03-1902
Verenigde Staten van Amerika
Visserslichtenconferentie 15-08-1891
Zweden
Onderzoek der zee 09-10-1899
INTERNATIONALE OVEREENKOMSTEN
Bescherming van onderzeese telegraafkabels 12-02-1883 - 02-04-1883
Onderzoekingen van de zee 05-08-1902 - 09-08-1902 - 14-08-1902
Politietoezicht op de Noordzee
Algemeen 16-05-1881 - 20-05-1881 - 27-05-1881 - 30-05-1881 - 11-11-1881 - 28-11-1881 - 02-01-1882 - 15-04-1882 - 30-05-1882 - 08-07-1882 - 01-12-1882 - 24-01-1884 - 02-02-1884 - 12-04-1884 - 04-07-1885 - 12-07-1885 - 13-09-1887 - 17-09-1887 - 15-10-1887 - 20-10-1887 - 21-10-1887 - 29-10-1887 - 10-02-1888 - 04-10-1888 - 21-10-1888 - 07-08-1891 - 06-09-1891 - 16-09-1891 - 06-02-1908 - 18-02-1980 - 06-03-1908 - 28-09-1908 - 03-10-1908
Drankverkoop 20-09-1881 - 01-10-1881 - 26-04-1884 - 09-07-1884 - 14-07-1884 - 18-08-1884 - 21-08-1884 - 25-08-1884 - 01-09-1884 - 24-09-1884 - 10-10-1884 - 06-05-1885 - 29-08-1885 - 14-09-1885 - 02-06-1887 - 27-08-1887 - 10-02-1888 - 24-03-1888 - 21-04-1888 - 23-05-1888 - 01-06-1888 - 17-09-1888 - 22-09-1888 - 15-12-1888 - 20-12-1888 - 15-03-1893 - 28-03-1893 - 11-05-1894 - 22-05-1895
Lettertekenen voor vissersvaartuigen 16-01-1885 - 09-04-1885 - 18-04-1885 - 12-05-1885 - 20-10-1886 - 25-06-1887 - 27-02-1890 - 03-03-1890 - 06-03-1890 - 08-03-1890
Lichten voor vissersvaartuigen 21-04-1893 - 29-04-1893 - 13-05-1893 - 16-06-1893 - 12-01-1901 - 05-04-1901 - 15-04-1904 - 28-04-1904
Nummering van vissersvaartuigen 16-12-1881 - 19-12-1881 - 31-12-1881 - 04-01-1882 - 23-01-1882 - 27-01-1882 - 18-02-1882 - 23-02-1882 - 13-04-1882 - 24-04-1882 - 02-05-1882 - 13-05-1882
Visserij België-Nederland 07-05-1884 - 24-08-1895
Visserij Faroëreilanden en IJsland tussen Denemarken-Engeland en Nederland 27-04-1903 - 19-05-1903 - 30-05-1903 - 15-10-1903
Voorkoming van aanvaringen op zee 03-04-1878 - 02-01-1880 - 06-08-1880 - 09-08-1880 - 29-07-1881 - 11-03-1882 - 14-10-1882 - 21-02-1884 - 03-03-1884 - 03-04-1884 - 17-06-1884 - 08-08-1884 - 09-08-1884 - 18-08-1884 - 23-08-1884 - 10-09-1884 - 25-10-1884 - 25-06-1885 - 15-07-1886 - 31-07-1886 - 16-11-1886
Zalmvisserij op de Maas 27-01-1893 - 21-03-1893 - 27-03-1893 - 30-03-1893
Zalmvisserij op de Rijn 02-06-1869 - 07-06-1869 - 11-07-1881 - 18-07-1881 - 20-07-1883 - 24-01-1884
Zalmtractaat 01-08-1886 - 04-07-1888 - 10-07-1888 - 26-04-1889 - 29-03-1890 - 31-10-1890 - 07-11-1890 - 10-11-1890 - 26-11-1890 - 08-12-1890 - 09-01-1891 - 18-02-1891 - 03-03-1891 - 23-05-1891 - 10-07-1891 - 30-07-1891 - 04-08-1891 - 16-08-1891 - 02-03-1894 - 20-03-1894 - 11-06-1894 - 30-04-1895 - 06-05-1895 - 08-07-1895 - 23-06-1898 - 16-07-1898 - 21-07-1898 - 10-08-1898 - 17-08-1898 - 24-08-1898 - 28-09-1898 - 28-02-1899 - 04-03-1899 - 22-03-1899 - 06-04-1899 - 04-08-1899 - 15-01-1904 - 11-02-1904 - 11-03-1904 - 26-04-1904 - 08-06-1904 - 04-07-1904 - 20-08-1904 - 25-09-1905 - 11-10-1905 - 28-10-1905
KINDERARBEID Zie ARBEID
KUSTVERLICHTING Zie VEILIGHEID
KUSTVISSERIJ
Algemeen 06-01-1887 - 15-07-1887 - 29-12-1887 - 31-01-1888 - 30-12-1890 - 14-02-1891 - 22-02-1891 - 08-06-1892 - 06-04-1908 - 07-04-1908 - 21-06-1911
Omvang 24-03-1884 - 30-03-1884 - 31-03-1884 - 05-04-1884 - 19-04-1884 - 15-05-1884 - 21-05-1884 - 27-05-1884
Raden 04-12-1909 - 19-10-1910
KWEKERIJEN VAN VIS
Algemeen 17-12-1888 - 27-06-1889
Duits zalmbroed 03-03-1890 - 20-06-1890 - 21-06-1890 - 01-08-1890 - 09-11-1891
Loslaten jonge zalmen 01-05-1878 - 04-05-1878 - 06-05-1878 - 09-05-1878 - 11-05-1878 - 25-04-1879 - 13-06-1881 - 11-03-1882 - 12-03-1882 - 14-03-1882 - 15-03-1882 - 20-03-1882 - 03-04-1882 - 20-04-1882 - 30-05-1882 - 10-07-1884 - 12-07-1884 - 13-02-1885 - 01-04-1885 - 31-05-1891
Merken van zalmen 31-10-1878 - 18-11-1878 - 01-03-1886 - 02-04-1886 - 08-04-1886
Rapporten van de teelt 12-01-1866 - 06-06-1873 - 06-12-1875 - 18-12-1875 - 23-02-1881 - 08-06-1881 - 29-05-1886 - 04-01-1889 - 28-01-1889 - 14-04-1889 - 09-06-1892
Subsidieregeling 23-01-1890 - 24-02-1890 - 28-02-1890 - 29-09-1891
Teelt te Amsterdam (Artis) 11-05-1882 - 19-05-1882 - 26-05-1882 - 01-06-1882
Teelt te Velp 24-09-1881 - 10-10-1881 - 18-11-1881 - 25-10-1884 - 22-11-1884 - 01-12-1884 - 15-01-1885 - 22-01-1885 - 03-10-1888
LAUWERSZEE
Indijking 06-12-1902 - 23-01-1903
LICHTSEINEN Zie VEILIGHEID
LOODSGELDEN 13-12-1866
METEREOLOGIE
Algemeen 28-09-1858 - 26-10-1858 - 29-02-1860 - 18-07-1860 - 22-02-1861 - 05-03-1863 - 25-04-1864 - 29-03-1879 - 02-07-1895
Diepzeekokers 05-01-1859 - 29-01-1859 - 16-02-1859 - 18-02-1859 - 23-02-1859 - 24-02-1859 - 07-03-1859 - 14-03-1859 - 22-03-1859 - 25-03-1859
Premiën voor vissers 26-05-1858 - 02-06-1858 - 24-02-1859 - 07-03-1859 - 14-03-1859 - 02-03-1861 - 13-03-1861 - 10-05-1861 - 04-03-1862 - 23-06-1862 - 25-06-1862 - 20-03-1863 - 25-03-1863 - 19-05-1863 - 04-05-1864 - 17-05-1864
MONSTERING Zie VAARTUIGEN
MOSSELEN Zie SCHELPDIERENTEELT
ONDERZOEK
Wetenschappelijke Adviseur in Visserijzaken
Aanstelling 31-07-1886 - 23-06-1887 - 04-11-1887 - 09-11-1887
Instructie 06-02-1888 - 13-02-1888 - 27-03-1888 - 13-06-1888 - 06-07-1888 - 18-07-1888 - 21-08-1888 - 24-06-1890
Jaarrapporten 12-05-1891 - 01-03-1892 - 01-06-1893 - 01-04-1894 - 02-06-1895 - 05-05-1897 - 14-05-1898 - 10-05-1899 - 14-05-1900 - 04-06-1902 - 07-03-1905
Verlof 01-10-1902 - 20-05-1905
Assistent 30-03-1898 - 27-09-1902 - 20-11-1902
Intructie 09-04-1898
Herbenoeming 17-10-1905
Kosten van onderzoek 21-02-1887 - 05-09-1887 - 13-09-1887 - 27-12-1888
Onderzoek Deense kust 17-06-1859
Onderzoek leefwijze van de Ansjovis 01-04-1886
Onderzoek natuurkundige eigenschappen van de Noordzee 28-05-1877 - 30-07-1877
Onderzoek van de IJs-, Oost- en Noordzee 02-09-1898 - 23-09-1898 - 19-10-1898 - 19-11-1898 - 02-03-1899 - 03-04-1899 - 28-04-1899 - 09-05-1899 - 02-06-1899 - 18-11-1899 - 12-12-1899 - 25-01-1900 - 31-01-1900 - 17-04-1900 - 22-04-1900 - 14-06-1900 - 19-09-1900
Onderzoek naar het opzwemmen van de zalm 21-07-1888 - 24-08-1888
Onderzoek naar de visschaarste 08-10-1889
Onderzoek naar het gebruik van de wonderkuil 16-02-1888 - 18-02-1888 - 20-02-1888
ONDERWIJS 28-01-1909 - 03-02-1909 - 06-02-1909 - 08-02-1909 - 10-02-1909 - 17-02-1909 - 31-10-1910 - 08-11-1910
ORGANISATIE
Begrotingen 1860 19-01-1860
1862 13-06-1861 - 03-11-1861 - 24-01-1862
1863 17-06-1862
1877 09-06-1876
1878 25-06-1877
1879 15-06-1878
1880 28-06-1879
1881 26-06-1880
1882 22-06-1881
1883 25-06-1882
1884 26-06-1883
1885 18-06-1884
1886 17-06-1885
1887 05-07-1886
1888 02-07-1887
1889 12-06-1888
1890 25-06-1889
1891 12-06-1890
1892 26-06-1891
1893 28-05-1892
1894 09-06-1893
1895 14-06-1894
1896 13-06-1895
1897 03-06-1896
1898 01-06-1897
1899 15-06-1898
1900 06-06-1899
1901 06-06-1900
1902 12-06-1901
1903 16-06-1902
1904 30-05-1903
1905 31-05-1904
1906 25-05-1905
1907 29-05-1906
1909 04-06-1908
1910 05-06-1909
1911 14-06-1910
1912 05-06-1911
Briefport 12-01-1861
College voor de Visserijen 22-11-1910 - 05-01-1910 - 01-06-1911 - 26-06-1911
Deklareren 24-04-1877 - 28-04-1877 - 03-05-1877
Instructie leden 17-12-1857 - 17-12-1890 - 18-07-1890 - 25-07-1890
Jaarverslagen regeling 31-12-1860 - 07-05-1861
Ministerie van Waterstaat, Handel en Nijverheid 08-11-1877 - 11-11-1901
Ministerie van Landbouw, Nijverheid en Handel 28-05-1905
Personeel
Keurmeesters
Benoemingen
M. Bloemendaal 23-12-1857
C. Droppert 23-12-1857
J. den Dulk 23-12-1857
J. de Groot 23-12-1857
D. Jurgens 23-12-1857
P. Jurgens 23-12-1857
K. Plug 23-12-1857
G. Seldenrijk-Blijenburg 23-12-1857
L. Spruyt 23-12-1857
W. Versteeg 23-12-1857
D. v. Vuuren 23-12-1857
J.v.d. Zwan 23-12-1857
Th. de Vos 23-12-1857
F. de Ronde 23-12-1857
G. Odijk 27-06-1864
W. Brouwer 14-07-1871
W. Sterk 14-07-1871
J. Taal 03-07-1873
C.A. v.d. Weyden 23-09-1873
P. Brouwer 06-07-1875
D. Hollaar 16-07-1881
J. Krabbenbosch 26-06-1884
P. Kramer 26-06-1884
M. Spruyt 30-06-1885
C. Nieuwstraten 11-05-1886
J. Dijkshoorn 23-06-1887
A.F. Vogel 23-06-1887
J. v.d. Schaft 19-06-1890
W. v. Vuuren 15-08-1891
W. Don 03-06-1892
G. Pet 15-06-1893
H.N. Droppert 20-12-1893
D. Rijn 21-08-1902
C. Lub 07-07-1903
C. Sluys 13-11-1906
G.B. Huisman 29-06-1909
Instructie 18-02-1858 - 25-02-1858 - 24-03-1858
Eedaflegging 26-12-1857 - 29-12-1857 - 16-02-1858
Reis- en verblijfkosten 08-01-1861 - 12-07-1875
Jaarwedde van de Opperkeurmeester 22-01-1880 - 06-02-1880 - 27-01-1882 - 02-02-1882
Uitbreiding van de formatie 08-06-1868 - 16-06-1868
Leden
Benoemingen en herbenoemingen
C.J. Baars
Herbenoeming 22-05-1858
S. Hingst
Herbenoeming 22-05-1858 - 30-05-1861
J. de Koningh
Herbenoeming 22-05-1858 - 30-05-1861 - 06-06-1864 - 27-05-1867 - 16-04-1870
J. van Eeghen
Herbenoeming 30-05-1859
G.A. de Meester
Herbenoeming 30-05-1859 - 31-05-1862
A.P. van Stolck
Herbenoeming 30-05-1859 - 31-05-1862 - 10-08-1865 - 17-06-1868 - 24-06-1871 - 01-06-1877 - 08-07-1880 - 25-06-1883
H. v. Beeck Vollenhoven
Herbenoeming 30-05-1860 - 27-05-1863 - 29-05-1866 - 31-05-1869
A. Hoogendijk
Herbenoeming 30-05-1860 - 27-05-1863 - 29-05-1866 - 31-05-1869 - 18-06-1872 - 14-06-1875 - 15-06-1878
P. Varkevisser
Herbenoeming 30-05-1860
H.A. van IJsselsteyn
Benoeming 30-05-1861
Herbenoeming 06-06-1864 - 27-05-1867 - 16-04-1870
E.N. Rahusen
Benoeming 31-05-1862
Herbenoeming 10-08-1865 - 17-06-1868 - 31-05-1871 - 30-05-1877 - 08-07-1880 - 25-06-1883 - 31-05-1886 - 26-06-1889 - 15-06-1892 - 18-06-1895 - 31-05-1898 - 31-05-1901 - 04-06-1904 - 23-05-1910
A.E.Maas
Benoeming 27-05-1863
Herbenoeming 29-05-1866 - 31-05-1869 - 18-06-1872 - 14-06-1875 - 15-06-1878 - 21-05-1881 - 03-05-1884
H.M. van der Weede
Benoeming 06-06-1864
G.J. Weyland
Benoeming 30-05-1864
Herbenoeming 27-05-1867 - 17-05-1873 - 30-05-1876